【裁判字號】    97,訴,621
【裁判日期】    970516
【裁判案由】    毒品危害防制條例
【裁判全文】
臺灣基隆地方法院刑事判決               97年度訴字第621號
公  訴  人  臺灣基隆地方法院檢察署檢察官
被      告  乙○○
            丙○○
                    （另案在臺灣桃園女子監獄執行中）
上列被告因違反毒品危害防制條例案件，經檢察官提起公訴（97
年度偵字第446、1430 號），被告並為有罪陳述，本院合議庭乃
裁定由受命法官獨任以簡式審判程序進行審理，並判決如下：
    主  文
乙○○共同轉讓第一級毒品，未遂，累犯，處有期徒刑拾月。扣
案之海洛因壹包（即扣案拾陸包海洛因【驗餘後淨重合計伍點玖
貳公克】之其中壹包）併同無從與之完全析離之分裝袋壹只均沒
收銷燬。
丙○○共同轉讓第一級毒品，未遂，累犯，處有期徒刑拾月，扣
案之海洛因壹包（即扣案拾陸包海洛因【驗餘後淨重合計伍點玖
貳公克】之其中壹包）併同無從與之完全析離之分裝袋壹只均沒
收銷燬；又施用第二級毒品，累犯，處有期徒刑月，扣案之第
二級毒品安非他命貳包（毛重合計壹點柒公克）併同無從與之完
全析離之分裝袋拾貳只均沒收銷燬；又施用第一級毒品，累犯，
處有期徒刑柒月，扣案之第一級毒品海洛因拾伍包（即扣案拾陸
包海洛因【驗餘後淨重合計伍點玖貳公克】之其餘拾伍包）併同
無從與之完全析離之分裝袋拾伍只均沒收銷燬、注射針筒壹支沒
收。應執行有期徒刑壹年陸月，扣案之海洛因拾陸包（驗餘後淨
重合計伍點玖貳公克）併同無從與之完全析離之分裝袋拾陸只及
第二級毒品安非他命貳包（毛重合計壹點柒公克）併同無從與之
完全析離之分裝袋貳只均沒收銷燬、注射針筒壹支沒收。
    事  實
一、前案紀錄：
  (一)乙○○部分
    乙○○前因(甲)違反麻醉藥品管理條例案件，經臺灣高等法院
    於民國86年2 月4 日，以85年度上易字第7741號判決有期徒
    刑九月確定；(乙)違反肅清煙毒條例案件，經本院於86年3 月
    25日，以86年度訴字第128 號判決有期徒刑二年二月確定；
    (丙)違反麻醉藥品管理條例案件，經臺灣高等法院於87年1 月
    14日，以86年度上訴字第5029號判決有期徒刑六年確定。所
    犯(甲)(乙)(丙)三案，均經合併計算執行期間，86年4 月7 日發監
    執行、90年10月31日假釋出監。乃保護管束期間猶未屆滿，
    乙○○旋因違反保安處分執行法且其情節重大，致由原執行
    機關檢具撤銷假釋報告表陳請法務部函准辦理撤銷假釋，並
    於92年6 月27日再經發監執行前案殘刑；嗣中華民國九十六
    年罪犯減刑條例於96年7 月16日公布施行，(甲)(乙)(丙)三案乃經
    依法減刑、定刑（本院96年度聲減字第254 號裁定）暨重予
    計算執行期間，而已於96年8 月7 日執行完畢（構成累犯）
    。
  (二)丙○○部分
    丙○○前分別因(甲)違反麻醉藥品管理條例案件，經臺灣高等
    法院於民國85年5 月23日，以85年度上訴字第1065號判決有
    期徒刑三年五月確定；(乙)違反肅清煙毒條例案件，經本院於
    87年1 月22日，以86年度訴字第555 號判決有期徒刑三年八
    月確定；(丙)犯偽造文書案件，經臺灣宜蘭地方法院於87年5
    月20日，以87年度易字第267 號判決有期徒刑五月確定。所
    犯(甲)(乙)(丙)三案，或經合併定其應執行之刑，或經合併計算執
    行期間，86年11月4 日發監執行、89年12月27日假釋出監。
    乃保護管束期間猶未屆滿，丙○○旋因違反保安處分執行法
    且其情節重大，致由原執行機關檢具撤銷假釋報告表陳請法
    務部函准辦理撤銷假釋，並於92年5 月20日再經發監執行前
    案殘刑（四年十八日），而已於96年3 月23日執行完畢（構
    成累犯）。
二、本案事實
  (一)乙○○、丙○○被訴共同轉讓毒品之事實
    緣乙○○、丙○○2 人互為男女朋友，並均與黃建松素有交
    情；而黃建松則向有施用第一級毒品海洛因之慣行。97年1
    月23日晚間10時38分，黃建松囿於自己毒癮發作，遂逕以自
    己持用之「0000000000」行動門號，撥打乙○○、丙○○2
    人共同持用之「0000000000」行動門號，藉以向乙○○、丙
    ○○2 人無償索討少量海洛因以弭己癮；乃乙○○、丙○○
    2 人明知海洛因係屬毒品危害防制條例所明定列管之第一級
    毒品，不得非法持有、轉讓，猶囿於自己與黃建松之故舊情
    誼，而不回絕黃建松之索討請求，進而基於共同轉讓第一級
    毒品海洛因之犯意，於翌日（97年1 月24日）凌晨1 時左右
    ，相偕共往「基隆市○○區○○路65之1 號2 樓」黃建松住
    處，而擬推由丙○○當場無償取交「其備以自用且隨身攜帶
    之16包海洛因（驗餘後淨重合計5.92公克）」中之1 包，藉
    以無償贈與「一次用量」之海洛因予彼友人黃建松施用。乃
    乙○○、丙○○2 人猶未抵達黃建松之上址住處，而尚未取
    交足供黃建松「一次用量」之海洛因1 包，旋因員警適於97
    年1 月24日凌晨1 時，在基隆市○○區○○路65之1 號2 樓
    之黃建松住處執行搜索，因而查悉黃建松與乙○○、丙○○
    2 人於此期間通話頻頻，遂循線在基隆市○○區○○路90號
    附近（即黃建松之上址住處附近）盤檢查獲猶未步抵黃建松
    上址住處之姜、郭2 人，並當場自丙○○身上起獲前揭海洛
    因16包（驗餘後淨重合計5.92公克）」，並因姜、郭2 人之
    供述而悉上情。
  (二)丙○○被訴施用毒品之事實
    丙○○前因初犯施用毒品案件，經觀察、勒戒後，認有繼續
    施用毒品之傾向，經法院裁定強制戒治（俟92年5 月20日始
    因停止戒治並付保護管束而經釋放出所；92年12月5 日管束
    期滿未經撤銷而完成其毒癮戒斷療程），並由臺灣基隆地方
    法院檢察署檢察官於92年12月9 日，以92年度戒毒偵字第73
    號為不起訴處分確定。乃丙○○猶不思戒除毒癮，復基於施
    用第二級毒品甲基安非他命之犯意，於前揭強制戒治執行完
    畢（92年12月5 日）以後五年以內之97年1 月22日下午4 時
    ，在基隆市○○○路15之38號5 樓住處，將甲基安非他命置
    入玻璃球吸食器內燒烤使生霧化白煙再以口鼻吸食，藉以施
    用第二級毒品甲基安非他命1 次；其後，復另行萌生施用第
    一級毒品海洛因之犯意，於前揭強制戒治執行完畢（92年12
    月5 日）以後五年以內之97年1 月23日下午5 時，在上址，
    將稀釋後之海洛因置入注射針筒再持以施打血管，藉以施用
    第一級毒品海洛因1 次。乃為警於97年1 月24日凌晨1 時，
    在基隆市○○區○○路90號附近盤檢查獲，並扣得丙○○所
    有而如前揭(一)所述之海洛因16包（驗餘後淨重合計5.92公克
    ）」（其中1 包，本擬無償贈與黃建松而未得逞，詳如前述
    ）、安非他命2 包（毛重合計1.7 公克）、注射針筒1 支，
    經採其尿液送驗，結果則呈嗎啡（海洛因代謝後尿液檢出成
    份）、甲基安非他命陽性反應，而悉上情。
三、案經基隆市警察局第三分局移送臺灣基隆地方法院檢察署檢
    察官偵查起訴。
    理  由
一、程序事項
    被告乙○○、丙○○2 人所犯者，並非為死刑、無期徒刑、
    最輕本刑為三年以上有期徒刑之罪或高等法院管轄第一審案
    件，其於準備程序進行中，復已就被訴事實為有罪之陳述，
    經告知其簡式審判程序之旨，並聽取公訴人、被告之意見後
    ，本院合議庭乃依刑事訴訟法第二百七十三條之一第一項規
    定，裁定由受命法官獨任以簡式審判程序進行本案之審理。
二、證據能力
    「被告以外之人於審判外之言詞或書面陳述，除法律有規定
    者外，不得作為證據」之規定，於法院以簡式審判程序處刑
    者，不適用之。刑事訴訟法第一百五十九條第二項前段定有
    明文。乃不受傳聞證據法則拘束之例外性規定。茲本案既業
    由合議庭裁定改行簡式審判，按諸首開說明，本案相關證人
    於審判外之言詞或書面陳述，倘查無不得作為本案審判依據
    之其他情事，復業經本院踐行證據調查之合法程序，就令係
    屬審判外之陳述，核其自亦足可據為本案審判之證據。
三、事實認定
  (一)被告乙○○、丙○○被訴共同轉讓毒品之部分（即如本判決
    事實欄二(一)所載）
    「被告乙○○、丙○○2 人互為男女朋友，並均與證人黃建
    松素有交情；97年1 月23日晚間10時38分，證人黃建松囿於
    自己毒癮發作，遂逕以自己持用之『0000000000』行動門號
    ，撥打被告乙○○、丙○○2 人共同持用之『0000000000』
    行動門號，藉以向被告乙○○、丙○○2 人無償索討少量海
    洛因以弭己癮；乃被告乙○○、丙○○獲電後，竟不拒絕證
    人黃建松之無償索求，繼而於翌日（97年1 月24日）凌晨1
    時左右，相偕共往『基隆市○○區○○路65之1 號2 樓』證
    人黃建松住處，而擬推由被告丙○○當場無償取交『其備以
    自用且隨身攜帶之16包海洛因（驗餘後淨重合計5.92公克）
    』中之1 包，藉以無償贈與『一次用量』之海洛因予彼友人
    即證人黃建松施用。乃被告乙○○、丙○○2 人猶未抵達證
    人黃建松之上址住處，亦尚未取交足供證人黃建松『一次用
    量』之海洛因1 包，旋為警於基隆市○○區○○路90號附近
    （即證人黃建松之上址住處附近）盤檢查獲，並自被告丙○
    ○身上起獲海洛因16包（驗餘後淨重合計5.92公克）而依法
    扣案」等事實，首經被告乙○○、丙○○2 人於本院審理時
    坦承在卷，核其情節，亦與彼2 人於偵查中互以證人身分結
    證之內容相符，且有基隆市警察局第三分局扣押筆錄暨扣押
    物品目錄表1 份（偵字第446 號偵查卷第19-21 頁）、查獲
    照片6 張（同上偵查卷第27-29 頁）、法務部調查局濫用藥
    物實驗室97年2 月24日調科壹字第09723010190 號鑑定書1
    紙（同上偵查卷第90頁）、行動電話通聯紀錄1 份（同上偵
    查卷第65-84 頁）在卷可考。其次，「員警於97年1 月24日
    凌晨1 時，在基隆市○○區○○路65之1 號2 樓之黃建松住
    處執行搜索，並因查悉黃建松與乙○○、丙○○2 人於此期
    間通話頻頻，方循線在基隆市○○區○○路90號附近（即黃
    建松之上址住處附近）盤檢查獲猶未步抵黃建松上址住處之
    姜、郭2 人，並當場自丙○○身上起獲前揭海洛因16包（驗
    餘後淨重合計5.92公克）」等查獲經過，亦經本院職權調取
    97年度聲搜字第33號搜索案卷暨臺灣基隆地方法院檢察署97
    年度毒偵字第219 號「黃建松施用毒品」偵查卷證核閱無誤
    ；據此勾稽，足見乙○○、丙○○2 人以被告身分之所供，
    乃至以證人身分之所指，即「彼2 人囿於自己與證人黃建松
    之故舊情誼，方於獲悉證人黃建松毒癮發作以後之97年1 月
    24日凌晨1 時左右，相偕共往證人黃建松住處，而擬推由被
    告丙○○當場無償取交『一次用量』之海洛因予證人黃建松
    施用」等語，在在均有所本，而絕非出於彼2 人之虛設杜撰
    ！尤以證人黃建松於97年1 月24日凌晨1 時為警搜索查獲後
    所採集之尿液檢體，經送請臺灣尖端先進生技醫藥股份有限
    公司以酵素免疫分析法為初步篩檢，再以氣相層析質譜儀法
    為確認檢驗之結果，呈「嗎啡（海洛因代謝後尿液檢出成份
    ）」陽性反應。此亦有臺灣尖端先進生技醫藥股份有限公司
    97年2 月4 日濫用藥物檢驗報告暨足相對應之證人黃建松尿
    液檢體對照表各1 紙附卷足考（參見本院職權借調所影印之
    97年度毒偵字第219 號偵查案卷）；據此勾稽證人黃建松之
    臺灣高等法院被告前案紀錄表之所載（證人黃建松向有施用
    毒品之慣行），則乙○○、丙○○2 人以被告身分所供，乃
    至以證人身分所指「黃建松本有施用第一級毒品海洛因之慣
    行、彼等本次僅係打算無償贈與未逾『一次用量』之海洛因
    予證人黃建松施用」等情詞，更無一不與經驗法則、論理法
    則相合而為可採。綜上，自堪認被告乙○○、丙○○2 人於
    本院審理時之任意性自白，與事實相符，可以採信。從而，
    本案事證明確，被告乙○○、丙○○2 人如本判決事實欄二
    (一)所載之共同轉讓第一級毒品海洛因未遂犯行，應無可疑並
    堪認定。
  (二)被告丙○○被訴施用毒品之部分（即如本判決事實欄二(二)所
    載）
    如本判決事實欄二(二)所載之施用毒品情節，業據被告丙○○
    於本院審理時坦承無誤，且有被告丙○○所有之海洛因16包
    （驗餘後淨重合計5.92公克）」（其中1 包，本擬無償贈與
    證人黃建松而未得逞，詳如前述）、安非他命2 包（毛重合
    計1.7 公克）、注射針筒1 支扣案暨法務部調查局濫用藥物
    實驗室97年2 月24日調科壹字第09723010190 號鑑定書1 紙
    （偵字第446 號偵查卷第90頁）、基隆市警察局第三分局偵
    查隊查獲涉嫌毒品危害防制條例毒品初步鑑驗報告單1 件（
    同上偵查卷第25頁）在卷可考。又被告丙○○如本判決事實
    欄二(二)所載為警查獲所採集之尿液檢體，經送請臺灣尖端先
    進生技醫藥股份有限公司以氣相層析質譜儀法為確認檢驗之
    結果，呈嗎啡（海洛因代謝後尿液檢出成份）、甲基安非他
    命陽性反應。此亦有臺灣尖端先進生技醫藥股份有限公司97
    年2 月4 日濫用藥物檢驗報告（同上偵查卷第56頁）暨足相
    對應之尿液檢體對照表（同上偵查卷第24頁）各1 件在卷可
    憑；參之以酵素免疫分析或薄層定性分析等方式為初步篩檢
    者，檢驗結果雖有相當程度偽陽性之可能，然以氣（液）相
    層析、質譜分析之儀器為交叉確認者，檢驗結果出現偽陽性
    之機率則極低，因而具有公信力，核足為對涉嫌人不利之認
    定；暨「毒品施用後於尿液、血液中可檢出之最大時限，與
    施用劑量、施用頻率、施用方式、施用者飲水量之多寡、個
    人體質、代謝情況、檢體收集時間點及所用檢測方法之靈敏
    度等因素有關，因個案而異。依據Clarke's Isolation Ide
    ntification of Drugs第二版記載，血液中藥物之半衰期（
    濃度減半所需時間）分別為古柯鹼0.7-1.5 小時、海洛因3
    分鐘（其代謝物為嗎啡2-3 小時）、嗎啡2-3 小時、大麻20
    -36 小時、安非他命12小時（當尿液偏酸性時，為4-8 小時
    ）、甲基安非他命9 小時、Ketamine2-4 小時，而MDMA約8.
    49小時。一般於尿液中可檢出之最大時限，古柯鹼為施用後
    1-4 天、海洛因2-4 天、嗎啡2-4 天、大麻1-10天、安非他
    命1-4 天、甲基安非他命1-5 天、MDMA1-4 天、MDA1-4天、
    Ketamine2-4 天。」此復曾經行政院衛生署藥物食品檢驗局
    以92年7 月23日管檢字第0920005609號函釋在案。勾稽以觀
    ，足見被告丙○○於本院審理時就關此部分所為之任意性自
    白，亦與事實相符，而堪採信。再者，被告丙○○查有如本
    判決事實欄二(二)所載施用毒品之前案紀錄，觀諸卷附臺灣高
    等法院被告前案紀錄表、不起訴處分書內容即明。從而，本
    案事證明確，被告丙○○於初犯施用毒品案件之五年以內，
    再犯施用毒品之犯行，亦無可疑並堪認定。
  (三)綜上所陳，本案事證明確，被告乙○○、丙○○2 人如本判
    決事實欄二(一)所載，共同轉讓第一級毒品海洛因未遂之犯行
    ，及被告丙○○如本判決事實欄二(二)所載，施用第一級毒品
    海洛因、第二級毒品甲基安非他命之犯行，均堪認定，並應
    依法論科。
四、論罪科刑：
  (一)查海洛因係毒品危害防制條例第二條第二項第一款所明定列
    管之第一級毒品；是核被告乙○○、丙○○如本判決事實欄
    二(一)之所為，當係觸犯毒品危害防制條例第八條第五項、第
    一項之轉讓第一級毒品未遂罪。至被告乙○○、丙○○如本
    判決事實欄二(一)所載轉讓毒品海洛因前、後，持有毒品海洛
    因之低度行為，應為轉讓之高度行為所吸收，不另論罪。
  (二)犯毒品危害防制條例第十條之罪（施用毒品罪）者，檢察官
    應聲請法院裁定，令被告入勒戒處所觀察、勒戒，經勒戒處
    所陳報，認受觀察、勒戒人無繼續施用毒品傾向者，應即釋
    放，並為不起訴之處分；認有繼續施用毒品傾向者，即應聲
    請法院裁定令入戒治處所強制戒治，俟強制戒治期滿釋放，
    再為不起訴之處分。惟依上揭規定觀察勒戒或強制戒治執行
    完畢釋放後，五年內再犯毒品危害防制條例第十條之罪（施
    用毒品罪）者，檢察官即應依法追訴，毒品危害防制條例第
    二十條第一項、第二項、第二十三條第二項亦有明文。是核
    被告丙○○如本判決事實欄二(二)所載，於初犯施用毒品案件
    以後之五年以內，再犯施用第一級毒品海洛因、第二級毒品
    甲基安非他命之行為，則係犯毒品危害防制條例第十條第一
    項之施用第一級毒品罪及同條第二項之施用第二級毒品罪。
    被告丙○○「基於施用目的」，先、後持有第一級毒品海洛
    因、第二級毒品安非他命類（安非他命、甲基安非他命）之
    低度行為，亦應分別為其施用第一級、第二級毒品之高度行
    為所吸收，不另論罪。
  (三)被告乙○○、丙○○2 人就本判決事實欄二(一)所載之轉讓第
    一級毒品犯行間，互有犯意之聯絡及行為之分擔，皆為共同
    正犯。
  (四)被告丙○○所犯上開三罪（毒品危害防制條例第八條第五項
    、第一項之轉讓第一級毒品未遂罪、同條例第十條第一項之
    施用第一級毒品罪、同條例第十條第二項之施用第二級毒品
    罪），犯意各別，行為互殊，罪名有異，應予分論併罰。
  (五)被告乙○○、丙○○2 人固已著手為轉讓海洛因行為之實行
    ，惟因「員警適於97年1 月24日凌晨1 時，在基隆市○○區
    ○○路65之1 號2 樓之黃建松住處執行搜索，而查悉黃建松
    與乙○○、丙○○2 人於此期間通話頻頻，遂循線在基隆市
    七堵區○○路90號附近（即黃建松之上址住處附近）盤檢查
    獲猶未步抵黃建松上址住處之姜、郭2 人，繼而當場自丙○
    ○身上起獲前揭海洛因16包（驗餘後淨重合計5.92公克）」
    （詳如本判決事實欄二(一)之所載），方未致生海洛因轉手交
    付之結果，為未遂犯，且屬「障礙未遂」之一種，爰依刑法
    第二十五條第二條規定，就被告乙○○、丙○○2 人所犯毒
    品危害防制條例第八條第五項、第一項轉讓第一級毒品未遂
    罪減輕其刑，併就其最高度及最低度同減之（刑法第六十七
    條規定參照）。
  (六)被告乙○○、丙○○2 人，各查有如本判決事實欄一所載之
    犯罪科刑及刑之執行情形，此均有臺灣高等法院被告前案紀
    錄表在卷可稽。乃於有期徒刑執行完畢後，五年以內故意再
    犯本起最重本刑有期徒刑以上之罪，為累犯，各應依刑法第
    四十七條第一項規定，就其所犯各罪分別加重其刑，並應就
    所犯毒品危害防制條例第八條第五項、第一項轉讓第一級毒
    品未遂罪，先加而後減之（就其最高度及最低度同加減之；
    刑法第六十七條規定參照）。
  (七)本院審酌被告乙○○、丙○○之素行、生活狀況、智識程度
    ，兼以被告乙○○、丙○○動輒轉讓海洛因予他人施用，使
    人沉迷毒癮而無法自拔，輕則戕害身心，重則引發各種犯罪
    ，對社會治安有相當程度影響所生之危害，暨被告乙○○、
    丙○○猶未轉手交付扣案海洛因旋為警查獲，幸尚未生實害
    之情節輕重，兼以被告丙○○施用毒品之動機、頻率、曾有
    施用毒品之前科仍不知戒除，惟其犯後均已坦承施用毒品犯
    行、此部分所犯復僅戕害自己身心健康而未危及他人等一切
    情狀，分別就被告丙○○所犯轉讓第一級毒品未遂罪、施用
    第一級、第二級毒品罪，及被告乙○○所犯轉讓第一級毒品
    未遂罪，量處如主文所示之刑，併就被告丙○○所受之有期
    徒刑宣告，合併定其應執行之刑。
  (八)被告丙○○所有而本擬無償取交予證人黃建松之扣案海洛因
    1 包（即扣案16包海洛因【驗餘後淨重合計5.92公克】之其
    中1 包），實乃被告乙○○與丙○○共同實施本案轉讓毒品
    犯罪之所用，併同無從與之完全析離之分裝袋1 只，均應本
    於「正犯責任共同」之宣告原則，依毒品危害防制條例第十
    八條第一項前段規定，於被告乙○○、丙○○2 人所犯之轉
    讓毒品罪名主文項下，宣告沒收併銷燬之。又被告丙○○「
    基於自行施用目的」所持有之扣案海洛因15包（即扣案16包
    海洛因【驗餘後淨重合計5.92公克】之其餘15包）、安非他
    命2 包（毛重合計1.7 公克），則為被告丙○○施用第一級
    、第二級毒品犯罪之所用，併同無從與之完全析離之分裝袋
    各1 只，亦應併依毒品危害防制條例第十八條第一項前段規
    定，於所犯施用第一級、第二級毒品之罪名主文項下宣告沒
    收銷燬。至扣案之注射針筒1 支，係一般市售之藥用注射針
    筒，核非專供施用毒品之器具，此業經本院勘驗無訛（參見
    本院審判筆錄），兼以係屬被告丙○○所有，供本案施用第
    一級毒品犯罪之所用，此亦經被告丙○○敘明在卷（參見本
    院審判筆錄），爰依刑法第三十八條第一項第二款規定，於
    所犯施用第一級毒品之罪名主文項下併予宣告沒收。
據上論斷，應依刑事訴訟法第二百七十三條之一第一項、第二百
九十九條第一項前段，毒品危害防制條例第八條第五項、第一項
、第十條第一項、第二項、第二十三條第二項、第十八條第一項
前段，刑法第十一條、第二十五條、第二十八條、第四十七條第
一項、第五十一條第五款、第三十八條第一項第二款，判決如主
文。
本案經檢察官甲○○到庭執行職務。
中    華    民    國    97    年    5     月    16    日
                  刑事第四庭法  官  王慧惠
以上正本證明與原本無異。
如不服本判決應於收受本判決後10日內向本院提出上訴書狀，其
未敘述上訴理由者，並得於提起上訴後10日內向本院補提理由書
狀（均須按他造當事人之人數附繕本）「切勿逕送上級法院」。
中    華    民    國    97    年    5     月    16    日
                            書記官  王一芳
附錄論罪法條：
毒品危害防制條例第8條第5項、第1項
轉讓第一級毒品者，處 1 年以上 7 年以下有期徒刑，得併科新
臺幣 1 百萬元以下罰金。
轉讓第二級毒品者，處 6 月以上 5 年以下有期徒刑，得併科新
臺幣 70 萬元以下罰金。
轉讓第三級毒品者，處 3 年以下有期徒刑，得併科新臺幣 30 萬
元以下罰金。
轉讓第四級毒品者，處 1 年以下有期徒刑，得併科新臺幣 10 萬
元以下罰金。
前四項之未遂犯罰之。
毒品危害防制條例第10條第1項、第2項
施用第一級毒品者，處 6 月以上 5 年以下有期徒刑。
施用第二級毒品者，處 3 年以下有期徒刑。


司法院資訊處製作；財團法人民間司法改革基金會備份。
